臺灣高等法院民事裁定　　　　　　　　　　　　　　九十二年度再抗字第一四０號
　　再審聲請人　乙○○○
　　　　　　　　甲○○
右列再審聲請人因與再審相對人台北縣政府間再審之訴事件，對於中華民國九十二年
十二月三日本院九十二年度抗字第四二○九號確定裁定，聲請再審，本院裁定如下：
    主      文
再審之聲請駁回。
再審聲請訴訟費用由再審聲請人負擔。
    理      由
一、按民事訴訟法第四百九十六條第一項第一款所謂適用法規顯有錯誤，係指確定判
    決違背法規或現存判例解釋者而言（參照最高法院七十一年台再字第二一○號判
    例）；又所謂適用法規顯有錯誤者，不包括漏未斟酌證據及認定事實錯誤之情形
    在內（參照最高法院六十三年台上字第八八○號判例）。次按當事人對於確定裁
    定聲請再審，依民事訴訟法第五百零七條準用同法第四百九十七條所規定，聲請
    再審，須就足影響於裁定之重要證物，漏未斟酌始克相當。
二、本件再審聲請意旨略以：伊等於民國（下同）九十二年七月二十五日所提出之台
    灣板橋地方法院（下稱板橋地院）八十七年度訴更字第三號回復原狀事件之民事
    再審狀中已表明再審理由知悉於九十二年六月二十六日，板橋地院九十二年度自
    更字第七號刑事案件，於九十二年六月二十六日調查時，證人魏鴻恩證稱渠於八
    十七年間始任職，對再審相對人八五北工使（違）字第三０二八號拆除通知單並
    不知情，而證人傅偉諦亦證稱渠任職於拆除大隊，上開拆除案為教育局辦理，渠
    並不知情等語，故伊等提起再審之訴，顯未逾三十日之再審期間，原確定裁定以
    不合法，而駁回之，於法未合。況上開回復原狀事件，板橋地院八十七年度訴更
    字第三號及本院八十七年度上字第一七一三號民事判決，並未敘明採用證人魏鴻
    恩、傅偉諦證言之理由，再審相對人找上開證人魏鴻恩、傅偉諦偽證，致伊等敗
    訴，上開判決適用法規顯有錯誤；且未標明訴訟標的，適用法規亦顯有錯誤；並
    就足以影響裁判重要證物之上開九十二年七月二十五日民事再審狀，已具體表明
    再審理由知悉於九十二年六月二十六日漏未斟酌，及板橋地院八十七年度訴更字
    第三號民事判決，就伊等聲請訊問證人魏鴻恩、傅偉諦之足以影響裁判之重要證
    物亦漏未斟酌，爰聲請再審云云。
三、惟查原確定裁定已就再審聲請人前開再審之訴之主張及抗告意旨，予之斟酌後，
    並於理由中敘明：「查原審八十七年訴更字第三號民事判決於八十七年十月二十
    六日宣判，於八十七年十一月六日送達抗告人（指再審聲請人）訴訟代理人，第
    二審即本院八十七年度上字第一七一三號判決於八十八年二月九日宣判，於八十
    八年三月八日送達抗告人訴訟代理人，於八十八年三月三十日判決確定，．．．
    抗告人係於九十二年七月二十八日始提起再審之訴，自判決確定時起算，已逾三
    十日之不變期間，核抗告人未於再審起訴狀中表明其遵守不變期間之證據，有起
    訴狀在卷可稽，其提起再審之訴自屬不合法，又．．．抗告人僅主張證人作偽證
    、證物係偽造、相對人（指再審相對人）代理人行使偽造文書，然未具體陳明有
    民事訴訟法第四百九十六條第二項宣告有罪判決確定之情形，及相關遵守不變期
    間之證據，其該部分再審之訴亦為不合法，原法院據以駁回抗告人再審之訴，於
    法無違，至抗告人抗告時補充主張證人魏鴻恩於九十二年自更字第七號刑事案件
    九十二年六月二十六日調查時供稱其於八十七年始任職，對於台北縣政府八五北
    工使（違）字第三０二八號拆除通知單並不知情，證人傅偉諦亦供稱伊任職於拆
    除大隊，上開拆除案為教育局辦理，伊不知情等語，故抗告人提起再審知悉日為
    九十二年六月二十六日，而起訴日為（同年）七月二十五日尚未逾不變期間三十
    日云云，乃於原審已以不合法駁回其再審之訴後始為補正，於法未合，無從因該
    事後補敘補正其起訴程序之瑕疵，是並無可採。況抗告人於八十七年度訴更字第
    三號訴請相對人應回復坐落抗告人所有台北縣板橋市○○路三十巷十二弄二十五
    號房屋（以下簡稱系爭房屋）之原狀，原法院係以系爭房屋坐落之土地業經重慶
    國小種植樹木使用中，故系爭房屋已無在原址重建回復原狀之可能，即認抗告人
    有權請求相對人負損害賠償責任，亦僅得依法請求相對人賠償金錢而已，不得請
    求相對人回復原狀，而駁回抗告人之訴．．．，而本院八十七年度上字第一七一
    三號判決亦以相同理由，駁回抗告人之上訴，．．．故原判決或本院判決並未敘
    明採用證人魏鴻恩、傅偉諦之證言而駁回抗告人之原審之訴，抗告人以相對人找
    證人魏鴻恩、傅偉諦作偽證等致抗告人敗訴，原審判決顯然錯誤云云，亦顯有誤
    會」，有本院九十二年度抗字第四二○九號民事裁定可稽（見本院九十二年度再
    抗字第一四一○號卷第二○、二一頁），足見原確定裁定已就再審聲請人之主張
    ，予以斟酌後，而為裁定，並無適用法規顯有錯誤及漏未斟酌之情形。
四、從而，再審聲請人認原確定裁定具有民事訴訟法第四百九十六條第一項第一款及
    第四百九十七條之再審事由，而據以聲請再審，自屬無據，應予駁回。
五、據上論結，本件再審之聲請為無理由，依民事訴訟法第五百零七條、第五百零二
    條第二項、第九十五條、第七十八條、第八十五條第一項前段，裁定如主文。
中　　　華　　　民　　　國　　九十三　　年　　　二　　　月　　  六  　　日
                                    民事第七庭
                                        審判長法  官  林　鄉　誠
                                              法  官  鄭　威　莉
                                              法  官  王　聖　惠
正本係照原本作成。
不得抗告。
中　　　華　　　民　　　國　　九十三　　年　　　二　　　月　　　九　　　日
　　　　　　　　　　　　　　　　　　　　　　　書記官  陳　樂　觀
